【裁判字號】    97,審聲,993
【裁判日期】    971028
【裁判案由】    返還擔保金
【裁判全文】
臺灣高雄地方法院民事裁定             97年度審聲字第993號
聲  請  人  銘登營造有限公司
法定代理人  甲○○
相  對  人  日存企業股份有限公司
法定代理人  乙○○
上列當事人間聲請返還擔保金事件，本院裁定如下：
    主    文
本院民國九十六年度存字第三○一五號提存事件聲請人所提存之
擔保金新臺幣壹佰萬元，准予返還。
    理    由
一、按訴訟終結後，供擔保人證明已定20日以上期間催告受擔保
    利益人行使權利而未行使者，法院應依供擔保人之聲請，以
    裁定命返還其提存物，民事訴訟法第104 條第1 項第3 款定
    有明文。依同法第106 條前段規定，上開有關供訴訟費用擔
    保之規定，於因假處分供擔保之情形準用之。
二、本件聲請人與相對人間請求交還票據事件，前依本院96年度
    裁全字第5065號民事裁定為擔保其對相對人持有支票之假處
    分，而提供新臺幣（下同）1,655,285 元為擔保金，並以本
    院96年度存字第3015號提存事件提存完畢。嗣聲請人對96年
    度裁全字第5065號裁定提起抗告，經臺灣高等法院高雄分院
    以96年度抗字第150 號裁定，廢棄原裁定關於命聲請人供擔
    保金額部分，而准予聲請人以1,000,000 元為相對人供擔保
    而為假處分，聲請人就原供擔保金額逾1,000,000 元部分，
    前已向本院聲請返還，經本院97年度司聲字第498 號裁定准
    予返還655,285 元，並以本院97年度取字第5145號取回上開
    金額之擔保金在案。
三、茲聲請人主張該假處分事件業經撤銷假處分裁定及撤回假處
    分執行而告終結，聲請人於訴訟終結後，已於民國97年7 月
    4 日以存證信函催告受擔保利益人即相對人於20日內行使權
    利，該存證信函已於97年7 月7 日送達相對人，相對人迄今
    仍未行使其權利，爰依上開規定聲請發還剩餘擔保金1,000,
    000 元等語，並提出本院96年裁全字第5065號、97年度司聲
    字第498 號、97年度裁全聲字第215 號裁定、96年度存字第
    3015號、96年度執全字第2547號執行命令、臺灣高等法院高
    雄分院96年度抗字第150 號裁定、確定證明書、民事撤回強
    制執行聲請狀、存證信函及掛號郵件收件回執等影本為證。
四、經本院依職權調取上開相關卷證審核結果，確與聲請人所述
    相符，且相對人於收受催告後迄未行使權利，亦經本院依職
    權查證明確，有本院查詢表在卷可稽。從而，聲請人聲請返
    還剩餘擔保金1,000,000元，即屬有據，應予准許。
五、依民事訴訟法第106 條前段、第104 條第1 項第3 款，裁定
    如主文。
中    華    民    國    97    年    10    月    28    日
                  民事第二庭法  官  秦慧君
正本係照原本作成。
如對本裁定抗告須於裁定送達後10日內向本院提出抗告狀，並繳
納裁判費新臺幣1,000元。
中    華    民    國    97    年    10    月    28    日
                                書記官  蔡佩珊


司法院資訊處製作；財團法人民間司法改革基金會備份。
